【裁判字號】    89,訴,821
【裁判日期】    900110
【裁判案由】    違反毒品危害防制條例
【裁判全文】
臺灣基隆地方法院刑事判決                          八十九年度訴字第八二一號
    公  訴  人  臺灣基隆地方法院檢察署檢察官
    被      告  甲○○
右列被告因違反毒品危害防制條例案件，經檢察官提起公訴（八十九年度毒偵緝字第
三七六號、八十九年度毒偵字第二三五二號、八十九年度毒偵字第二三八八號），本
院判決如左：
    主  文
甲○○連續施用第一級毒品，累犯，處有期徒刑拾月，含第一級毒品海洛因殘渣（量
微無法秤重）塑膠袋貳只沒收銷燬之；又連續施用第二級毒品，累犯，處有期徒刑陸
月，第二級毒品安非他命壹小包（毛重肆點捌公克）、壹包（毛重拾貳點貳公克）沒
收銷燬之，吸管壹支、吸食器壹組、吸食器壹組（燈泡貳個、塑膠管壹支）均沒收。
應執行有期徒刑壹年貳月，含第一級毒品海洛因殘渣（量微無法秤重）塑膠袋貳只、
第二級毒品安非他命壹小包（毛重肆點捌公克）、壹包（毛重拾貳點貳公克）沒收銷
燬之，吸管壹支、吸食器壹組、吸食器壹組（燈泡貳個、塑膠管壹支）均沒收。
    事  實
一、甲○○前因犯搶奪罪，經本院判處有期徒刑一年四月，並經台灣高等法院駁回上
    訴確定，於民國八十九年八月一日執行完畢。又曾因施用第二級毒品，先後二次
    送觀察、勒戒結果，認無繼續施用毒品之傾向，分別由台灣高等法院於八十八年
    一月五日，以八十七年度上易字第二一五Ｏ號判決免刑及由台灣基隆地方法院檢
    察署檢察官於八十八年六月二十八日，以八十八年度偵緝字第二五二號處分不起
    訴確定。竟仍不知悔改，復基於概括犯意，自八十九年十月底起至同年十一月十
    一日止，在基隆市○○路「駭客網站」內，連續施用第一級毒品海洛因多次。甲
    ○○又另行起意，並基於概括犯意，自八十九年八月間起至同年十一月十四日止
    ，在基隆市○○○路一七五巷四號之一住處樓梯間或基隆市區電動玩具店內，連
    續施用第二級毒品安非他命多次。嗣分別於下列時、地為警查獲：
    （一）八十九年九月四日中午十二時四十分許，在基隆市○○○路一七五巷六號
          前為警查獲，並在其身上扣得安非他命一包（毛重四‧八公克）、供施用
          安非他命之吸管一支。
    （二）八十九年九月十四日晚間十一時許，在基隆市○○○路一一Ｏ之八十四號
          三樓其母住處為警查獲，並在浴室通風管內扣得其所有供施用安非他命之
          吸食器一組。
    （三）八十九年十一月八日上午十一時三十分許，在基隆市○○路四十九巷十四
          號二樓「永豐旅社」二一Ｏ室為警查獲，並扣得張立群所有之海洛因（毛
          重Ｏ‧五公克）、安非他命（毛重Ｏ‧六公克）及吸食器一組。
    （四）八十九年十一月十四日上午九時五十分許，在基隆市○○路、愛三路口，
          為警盤查車號ＤＶ三六九三號自用小客車時，在車上查獲甲○○、謝文鈞
          及黃啟智三人，並在車上甲○○腳旁踏墊上扣得安非他命一包（毛重十二
          ‧二公克）、含海洛因殘渣之塑膠袋二只、供施用安非他命之吸食器一組
          （燈泡二個、塑膠管一支）。
二、案經基隆市警察局第四分局報請及基隆市警察局移送台灣基隆地方法院檢察署檢
    察官偵查起訴。
    理  由
一、右開事實，除八十九年十一月十四日被查獲之安非他命等物，被告甲○○否認係
    其所有外，其餘犯罪事實，業據被告於本院審理時坦承不諱，且被告於八十九年
    九月四日、九月十四日被查獲當日所採尿液，經送基隆市衛生局檢驗結果，呈甲
    基安非他命陽性反應、八十九年十一月八日、十一月十四日所採尿液，則呈甲基
    安非他命及嗎啡陽性反應，有該局出具之基衛六字第Ｏ九九一四號、第一一二Ｏ
    Ｏ號、第一二八三一號、第一二八三六號檢驗成績書四紙附卷可稽，堪信被告前
    開自白為真實。雖被告否認於八十九年十一月十四日為警查獲之安非他命一包（
    毛重十二‧二公克）、含海洛因殘渣之塑膠袋二只、供施用安非他命之吸食器一
    組（燈泡二個、塑膠管一支）非其所有。然警員係在車上被告座位旁腳踏墊上查
    獲上開物品，且各該物品係被告所有，復據同時被查獲之同案被告謝文鈞於警訊
    時供述明確，被告空言否認，其辯詞應非可信。又被告前因施用毒品案件，先後
    二次送觀察、勒戒結果，認無繼續施用毒品之傾向，分別由台灣高等法院於八十
    八年一月五日，以八十七年度上易字第二一五Ｏ號判決免刑及由台灣基隆地方法
    院檢察署檢察官於八十八年六月二十八日，以八十八年度偵緝字第二五二號處分
    不起訴確定。有不起訴處分書、免刑判決各一份、本院被告全國前案紀錄表、台
    灣基隆地方法院檢察署被告刑案資料查註紀錄表在卷足憑，此外復有前開事實欄
    所述毒品及施用器具等扣案足資佐證，被告三犯施用毒品之罪證明確，應予依法
    論科。
二、核被告所為，係犯毒品危害防制條例第十條第一項、第二項之施用第一級及第二
    級毒品罪。其持有第一級、第二級毒品之低度行為，應為施用第一級、第二級毒
    品之高度行為所吸收，均不另論罪。被告先後多次施用第一級毒品海洛因及第二
    級毒品安非他命之犯行，時間緊接，罪名相同，顯均係基於概括犯意而為，應均
    論以連續犯一罪，並各依法加重其刑。又被告所犯上開二罪間，犯意各別，罪名
    互殊，應分論併罰。另被告前因犯搶奪罪，經本院判處有期徒刑一年四月，並經
    台灣高等法院駁回上訴確定，於八十九年八月一日執行完畢，有本院被告全國前
    案紀錄表在卷可按，其於五年以內再犯有期徒刑以上之本罪，為累犯，前開二罪
    均應遞予加重其刑。爰審酌被告曾因施用第二級毒品，經送觀察、勒戒結果，認
    無繼續施用毒品傾向，由台灣高等法院判決免刑及由台灣基隆地方法院檢察署檢
    察官處分不起訴後，仍不知悛悔，復再施用第一級、第二級毒品及其犯罪之動機
    、目的、手段，非法施用毒品戕害身心健康，對國家社會所生之危害，及其犯罪
    後坦承犯行之態度等一切情狀，量處如主文所示之刑，並定其應執行之刑，以示
    懲儆。扣案含第一級毒品海洛因殘渣（量微無法秤重）塑膠袋二只、第二級毒品
    安非他命一小包（毛重四‧八公克）、一包（毛重十二‧二公克）係違禁物，應
    沒收銷燬之，吸管一支、吸食器一組、吸食器一組（燈泡二個、塑膠管一支），
    係被告所有供施用毒品所用，此經被告供承在卷，或經本院查明如上述，併予依
    法宣告沒收。
據上論斷，應依刑事訴訟法第二百九十九條第一項前段，毒品危害防制條例第十條第
一項、第二項、第十八條第一項前段、刑法第十一條前段、第五十六條、第五十一條
第五款、第四十七條、第三十八條第一項第二款，判決如主文。
中      華      民      國      九十      年      一      月    十      日
                                    臺灣基隆地方法院刑事第三庭
                                          法  官    陳  培  仁
右正本證明與原本無異。
對於本件判決如有不服，應於收受送達後十日內，向本院提出上訴書狀，上訴於臺灣
高等法院，並按他造當事人之人數附具繕本。
                                          書記官    施  鴻  均
中      華      民      國      九十    年      一      月    十二    日
附錄論罪法條：
毒品危害防制條例第十條：
施用第一級毒品者，處六月以上五年以下有期徒刑。
施用第二級毒品者，處三年以下有期徒刑。


司法院資訊處製作；財團法人民間司法改革基金會備份。
